臺灣新竹地方法院簡易庭裁定
110年度竹北秩字第3號   
移送機關    新竹縣政府警察局新湖分局
被移送人    林苡涵


上列被移送人因違反社會秩序維護法案件，經移送機關以中華民
國110年5月5日竹縣湖警偵秩字第1100901752號移送書移送審理
，本院裁定如下：
    主      文
林苡涵無正當理由攜帶具有殺傷力之器械，處罰鍰新臺幣參仟元
。
    事實及證據
一、被移送人林苡涵於下列時、地有違反社會秩序維護法之行為
    ：
(一)時間：民國110年3月28日1時5分許。
(二)地點：新竹縣○○鄉○○路0段000號。
(三)行為：無正當理由攜帶具有殺傷力之器械。
二、上開事實，有下列之事證證明屬實。
(一)被移送人於警詢時之供述（院卷第10-11頁）。
(二)新竹縣政府警察局扣押筆錄暨扣押物品目錄表(院卷第13-17
    頁)。
(三)扣案之角棍（即狼牙棒）1把、扣案物照片、現場員警密錄
    器畫面翻拍照片（院卷第19-21頁）。
三、按無正當理由攜帶具有殺傷力之器械、化學製劑或其他危險
    物品者，處3日以下拘留或新臺幣30,000元以下罰鍰，社會
    秩序維護法第63條第1項第1款定有明文。本條款之構成要件
    ，須行為人客觀上有攜帶具有殺傷力之器械、化學製劑或其
    他危險物品之行為，且該攜帶係無正當理由，因而有危害於
    行為人攜帶所處時空之安全情形，始足當之。依上開要件，
    判定行為人有無違反本條款非行，首須行為人有攜帶行為，
    次審酌該攜帶行為是否係無正當理由，再衡量行為人攜帶行
    為所處時空，因行為人於該時空有攜帶該類器械，而使該時
    空產生安全上危害；亦即，就行為人客觀上之攜帶行為，依
    其攜帶行為之目的，考量行為人攜帶當時言詞舉動、時間、
    地點、身分等因素，據以認定其是否已構成本條款之非行，
    合先敘明。本件被移送人雖辯稱其攜帶角棍係因要前往湖口
    參加宮廟活動，需要提早前往，才攜帶乩身要用的法器云云
    ，惟扣案之角棍為具有殺傷力之器械，常有危害於一般安全
    情形，足以對人之生命、身體、安全構成威脅，又衡諸社會
    通念，一般人並無於深夜間隨身攜帶上開器械外出之必要，
    況本案係因經人報案表明有人持角棍於路旁嬉鬧舞弄等節，
    有警員出具之職務報告在卷可查，足見被移送人前開辯解，
    顯係事後卸責之詞，洵不可採，被移送人無正當理由攜帶具
    有殺傷力之器械，堪以認定。是核被移送人所為，係違反社
    會秩序維護法第63條第1項第1款之規定，應予以裁罰。
四、依社會秩序維護法第45條第1項、第63條第1項第1款，裁定
    如主文。
中　　華　　民　　國　　110 　年　　5 　　月　　28　　日
                  竹北簡易庭  法　官　李建慶
以上正本證明與原本無異。
如不服本裁定，應於裁定送達後5日內向本院提出抗告狀。
中　　華　　民　　國　　110 　年　　5 　　月　　28　　日
                              書記官　張慧儀